Archives communales de Vic-Fezensac
Archives départementales du Gers
- Archives modernes (postérieures à 1789)
  - État civil
    - Registres des décès., an IX-1905; 4 EDEPOT 201 - 211; Commune de Vic-Fezensac
      - 1821-1830., 4 EDEPOT 203; Commune de Vic-Fezensac
      - 1831-1840., 4 EDEPOT 204; Commune de Vic-Fezensac
      - 1841-1850., 4 EDEPOT 205; Commune de Vic-Fezensac
      - 1851-1856., 4 EDEPOT 206; Commune de Vic-Fezensac
      - 1857-1865., 4 EDEPOT 207; Commune de Vic-Fezensac
      - 1866-1875., 4 EDEPOT 208; Commune de Vic-Fezensac
      - 1876-1885., 4 EDEPOT 209; Commune de Vic-Fezensac
      - 1886-1895., 4 EDEPOT 210; Commune de Vic-Fezensac
      - 1896-1905., 4 EDEPOT 211; Commune de Vic-Fezensac
    - Tables décennales des naissances, mariages et décès., 1792-1893; 4 EDEPOT 212 - 214; Commune de Vic-Fezensac
      table; Vic-Fezensac (Gers, France); état civil; naissance; mariage; décès
      - 1792-1822., 4 EDEPOT 212; Commune de Vic-Fezensac
      - 1823-1852., 4 EDEPOT 213; Commune de Vic-Fezensac
      - 1853-1893., 4 EDEPOT 214; Commune de Vic-Fezensac
    - Registres de publications de mariage., an IV-an VIII; 4 EDEPOT 215; ESUPPL 2712; Commune de Vic-Fezensac
      Vic-Fezensac (Gers, France); état civil; mariage
  - Population. Économie sociale. Statistique
    - Population
      - Dénombrement des naissances, mariages et décès: tableaux., 1867-1906; 4 EDEPOT 216; Commune de Vic-Fezensac
        Vic-Fezensac (Gers, France); population
      - Recensement quinquennal: listes nominatives., 1836-1921; 4 EDEPOT 217 - 219; Commune de Vic-Fezensac
        liste nominative; Vic-Fezensac (Gers, France); population; recensement de population
        - 1836-1891., 4 EDEPOT 217
        - 1896-1921., 4 EDEPOT 218
        - Fragments de feuilles et un recensement sans date (lacunaire)., 4 EDEPOT 219
    - Commerce et industrie
      - Professions: registre de déclarations d'installation et de cessation d'activité., 1831-1860; 4 EDEPOT 220; Commune de Vic-Fezensac
        Vic-Fezensac (Gers, France); profession réglementée; commerçant
      - Commerces, manufactures et usines: correspondance., 1842-1886; 4 EDEPOT 221; Commune de Vic-Fezensac
        Vic-Fezensac (Gers, France); commerce
    - Agriculture
      - Calamités agricoles: arrêtés préfectoraux, état des propriétaires frappés par la grêle du 25 août 1826, correspondance., 1826-1887; 4 EDEPOT 222; ESUPPL 2740; Commune de Vic-Fezensac
        Vic-Fezensac (Gers, France); calamité agricole; grêle; intempéries; agriculteur; exploitant agricole
      - Élevage. - Concours de taureaux et de béliers: correspondance (1838-1866); haras et écuries, dépôts d'étalons, courses hippiques, subventions et prix: correspondance (1841-1883)., 1838-1883; 4 EDEPOT 223; Commune de Vic-Fezensac
        Vic-Fezensac (Gers, France); élevage; concours agricole; course hippique; équidé
      - Statistiques agricoles: tableaux portant sur l'apiculture, la production de laine et de céréales, correspondance (1841); statistiques annuelles et constatation du poids moyen des céréales: correspondance (1838-1887)., 4 EDEPOT 224; Commune de Vic-Fezensac
        statistique; Vic-Fezensac (Gers, France); production agricole; céréale; apiculture; industrie textile
      - Animaux nuisibles. - Attribution d'une prime: correspondance., 1856; 4 EDEPOT 225; Commune de Vic-Fezensac
        Vic-Fezensac (Gers, France); animal nuisible
      - Cultures et plantations. - Lutte contre le phylloxéra: correspondance (1883-1886); défrichement: correspondance (1813; 1853-1854); drainage: correspondance (1856-1857)., 4 EDEPOT 226; Commune de Vic-Fezensac
        Vic-Fezensac (Gers, France); calamité agricole; maladie des végétaux; drainage; production agricole
      - Situation des récoltes. - Récoltes de vins: relevés des déclarations., 1939-1950; 4 EDEPOT 227; Commune de Vic-Fezensac
        Vic-Fezensac (Gers, France); production agricole; viticulture
    - Subsistances
      - Registres des mercuriales., 1792-1892; 4 EDEPOT 228 - 230; Commune de Vic-Fezensac
        Vic-Fezensac (Gers, France); prix; commerce alimentaire; céréale
        - 1792-1824., 4 EDEPOT 228; ESUPPL 2713 - 2714
          tarif; mercuriale; Vic-Fezensac (Gers, France); prix; commerce alimentaire; céréale
        - 1825-1854., 4 EDEPOT 229; ESUPPL 2715
        - 1855-1892., 4 EDEPOT 230; ESUPPL 2716
      - Prix du pain d'après le tarif du sac de blé: tableau (s.d.); prix de l'hectolitre de blé, de milloc [maïs] et d'avoine: tableau (s.d.); prix du blé et du pain: tableau (1843); prix du pain: arrêtés municipaux (1888-1893)., s.d., 1843-1893; 4 EDEPOT 231; ESUPPL 2714 - 2717; Commune de Vic-Fezensac
      - Approvisionnement de la ville. - Achats de grains: délibérations., 1793; 4 EDEPOT 232; Commune de Vic-Fezensac
      - Établissement du débit et de la tuerie des boucheries: titre de loyer., an XIV; 4 EDEPOT 233; Commune de Vic-Fezensac
    - Travail
      - Livret ouvrier au nom de Jean Lavigne., 1894; 4 EDEPOT 234; Commune de Vic-Fezensac
        livret ouvrier; Vic-Fezensac (Gers, France); ouvrier
      - Loi du 9 avril 1898 concernant les responsabilités des accidents dont les ouvriers sont victimes dans leur travail: affiche., 4 EDEPOT 235; Commune de Vic-Fezensac
        affiche; Vic-Fezensac (Gers, France); ouvrier; accident du travail
  - Contributions. Administrations financières
    - Impôts directs
      - Cadastre., 1836-1954; 4 EDEPOT 237 - 238, 457 - 467; Commune de Vic-Fezensac
        - Cadastre napoléonien., 1836-1910; 4 EDEPOT 237 - 238, 457 - 460
          Vic-Fezensac (Gers, France); cadastre
          - Liste des réclamants contre le classement cadastral., s.d.; 4 EDEPOT 237; ESUPPL 2718
            liste nominative; Vic-Fezensac (Gers, France); cadastre; fiscalité immobilière
          - État de sections., [1836]; 4 EDEPOT 238
            état de section; Vic-Fezensac (Gers, France); cadastre; fiscalité immobilière
          - Matrices des propriétés foncières., 1836-1910; 4 EDEPOT 457 - 460
            matrice cadastrale; Vic-Fezensac (Gers, France); cadastre
            - Folios n°619 à 1188., 1836-1910; 4 EDEPOT 457
            - Folios n°1209 à 1778., 1836-1910; 4 EDEPOT 458
            - Folios n°1785 à 2372., 1836-1910; 4 EDEPOT 459
            - Folios n°2403 à 2977., 1836-1910; 4 EDEPOT 460
        - Cadastre révisé (1910)., 1911-1954; 4 EDEPOT 461 - 467
          - Matrice des propriétés bâties., 1911-1954; 4 EDEPOT 461
            Cases n°843 à 1555.
          - Matrices des propriétés non bâties., 1913-1954; 4 EDEPOT 462 - 467
            - Folios n°1 à 600., 1911-1954; 4 EDEPOT 462
            - Folios n°601 à 1200., 1911-1954; 4 EDEPOT 463
            - Folios n°1201 à 1796., 1911-1954; 4 EDEPOT 464
            - Folios n°1797 à 2196., 1911-1954; 4 EDEPOT 465
            - Folios n°2197 à 2363., 1911-1954; 4 EDEPOT 466
            - Récapitulation des matrices des propriétés non bâties, par nature de culture et de propriété et tableau par année présentant les augmentations et les diminution., 1913-1954; 4 EDEPOT 467
      - Contributions directes., 1791-1926; 4 EDEPOT 239 - 243; Commune de Vic-Fezensac
        Vic-Fezensac (Gers, France); fiscalité; impôts locaux
        - Contribution foncière., [fin du XVIIIe siècle]; 4 EDEPOT 239 - 240
          - Rôle., [fin du XVIIIe siècle]; 4 EDEPOT 239; ESUPPL 2742
            rôle d'imposition; Vic-Fezensac (Gers, France); fiscalité; impôts locaux
          - Fragment du rôle., 1791; 4 EDEPOT 240
        - Contribution foncière, contribution personnelle-mobilière et contribution des portes et fenêtres: matrices générales., 1896-1926; 4 EDEPOT 241 - 243
          matrice d'imposition; Vic-Fezensac (Gers, France); fiscalité; impôts locaux
          - 1896-1899., 4 EDEPOT 241
          - 1917-1921., 4 EDEPOT 242
          - 1922-1926., 4 EDEPOT 243
      - Contribuables assujettis à l'impôt., 1850-1947; 4 EDEPOT 244 - 245; Commune de Vic-Fezensac
        Vic-Fezensac (Gers, France); contribuable; fiscalité
        - Liste des contribuables les plus imposés d'après le rôle des contributions de 1850 et 1854., 1850-1854; 4 EDEPOT 244
        - Registre des déclarations des constructions nouvelles, de reconstruction et d'affectation de terrains à des usages commerciaux ou industriels., 1893-1947; 4 EDEPOT 245
      - Rétribution scolaire: rôles., 1812, 1871-1875, 1881, 1888-1889; 4 EDEPOT 246; Commune de Vic-Fezensac
        rôle d'imposition; Vic-Fezensac (Gers, France); fiscalité
      - Taxe sur les chiens: rôles., 1855-1900; 4 EDEPOT 247 - 248; Commune de Vic-Fezensac
        - 1855-1880., 4 EDEPOT 247
        - 1882-1900., 4 EDEPOT 248
      - Répartiteurs. - Nominations: arrêtés préfectoraux., 1846-1898; 4 EDEPOT 249; Commune de Vic-Fezensac
        Vic-Fezensac (Gers, France); recouvrement fiscal; fonctionnaire de l'État
    - Impôts extraordinaires
      - Emprunt de cent millions pour la restauration des routes du département: état nominatif des contribuables., 1816; 4 EDEPOT 250; Commune de Vic-Fezensac
        Vic-Fezensac (Gers, France); contribuable; dette publique
    - Rapports de la commune avec les diverses administrations au point de vue financier
      - Postes et Télégraphes. - Personnel: correspondance (1837-1878); établissement de lignes télégraphiques: arrêté préfectoral, correspondance (1869-1879); création de bureaux télégraphiques à Vic-Fezensac et à Lupiac: correspondance (1866-1884)., 1837-1884; 4 EDEPOT 251; Commune de Vic-Fezensac
        Vic-Fezensac (Gers, France); poste; télégraphe; personnel
      - Poids et mesures. - Vérification: table de concordance entre les cannes carrées et les mètres carrés, listes des commerçants et artisans assujettis, correspondance., 1838-1884; 4 EDEPOT 252; Commune de Vic-Fezensac
        Vic-Fezensac (Gers, France); poids-et-mesures
  - Affaires militaires
    - Recrutement
      - Conscription: tableau de recensement, certificat de service, attestation., an II-an III; 4 EDEPOT 253; ESUPPL 2720; Commune de Vic-Fezensac
        liste nominative; statistique; règlement; Vic-Fezensac (Gers, France); recrutement militaire; conscription; garde nationale
      - Recensement des classes., 1832-1929; 4 EDEPOT 254 - 255; Commune de Vic-Fezensac
        Vic-Fezensac (Gers, France); conscription; recrutement militaire
        - Recensement des classes de 1905-1918, 1924-1925, 1927-1929: tableaux de recensement., 1905-1929; 4 EDEPOT 254; ESUPPL 2720
          liste nominative; Vic-Fezensac (Gers, France); conscription; recrutement militaire
        - Recensement: bulletins contenant l'indication du dernier numéro, correspondance., 1832-1902; 4 EDEPOT 255
      - Engagements volontaires: extraits de registres de naissances, certificats d'acceptation, correspondance., 1831-1887; 4 EDEPOT 256; Commune de Vic-Fezensac
      - Remplaçants: état et registre d'inscription des jeunes gens rejetés par le conseil de révision., 1843-1854; 4 EDEPOT 257; Commune de Vic-Fezensac
      - Décès de soldats: registre à souche des bulletins portant avis de décès (1885-1925), extraits d'actes d'état-civil, extraits mortuaires, jugements déclaratifs de décès, liste des soldats de la commune morts pour la France durant la Première Guerre mondiale, liste des militaires décédés dans les hôpitaux ou dans la commune des suites de maladie durant la Première Guerre mondiale, liste des militaires décédés sur le champs de bataille ou des suites de blessures de guerre, liste des militaires disparus durant la Première Guerre mondiale, liste des transports de corps des morts pour la France durant la Première guerre mondiale, liste des prisonniers de guerre, état nominatif des tués, blessés, prisonniers et disparus depuis janvier 1871, correspondance., 1838-1929; 4 EDEPOT 258; Commune de Vic-Fezensac
        Vic-Fezensac (Gers, France); décès; militaire; mort pour la France
      - Insoumis et déserteurs: signalements, extraits de jugements du conseil de guerre, correspondance., 1838-1917; 4 EDEPOT 259; Commune de Vic-Fezensac
      - Réformés: certificats constatant l'exemption du service militaire, correspondance., an IV-1895; 4 EDEPOT 260; Commune de Vic-Fezensac
        Vic-Fezensac (Gers, France); militaire
      - Permissions et congés: bulletin individuel, liste des mobilisés mis en sursis en qualité d'ouvrier agricole, correspondance (1838-1918). Soutien aux familles: notes, correspondance (1838-1924)., 4 EDEPOT 261; Commune de Vic-Fezensac
      - Mise en activité des classes: ordres de route, registre des notifications des ordres de route, feuilles de route, correspondance., 1835-1918; 4 EDEPOT 262; Commune de Vic-Fezensac
        Vic-Fezensac (Gers, France); armée; mobilisation
    - Administration militaire
      - Registre de logement et de subsistances des militaires., an III-an IV; 4 EDEPOT 263; ESUPPL 2722; Commune de Vic-Fezensac
        Vic-Fezensac (Gers, France); armée; logement
      - Logement et cantonnement des troupes et des chevaux: arrêté municipal, listes des auberges, écuries et des propriétaires qui logent, fiches d'itinéraires des troupes., 1831-1873; 4 EDEPOT 264; ESUPPL 2721; Commune de Vic-Fezensac
        Vic-Fezensac (Gers, France); armée; remonte militaire; équidé; logement
      - Registre des propriétaires qui logent., 1844-1873; 4 EDEPOT 265; ESUPPL 2723; Commune de Vic-Fezensac
      - Caserne de gendarmerie: notes et correspondance., 1837-1881; 4 EDEPOT 266; Commune de Vic-Fezensac
        Vic-Fezensac (Gers, France); gendarmerie
      - Militaires du Premier Empire. - Demande de secours: correspondance (1852-1870); attribution de la médaille de Sainte-Hélène: état des services et campagnes de Jean Bérens, correspondance (1857-1858)., 4 EDEPOT 267; Commune de Vic-Fezensac
      - Recensement des chevaux, juments, mulets, mules et véhicules automobiles., 1924-1930; 4 EDEPOT 268 - 269; Commune de Vic-Fezensac
        Vic-Fezensac (Gers, France); équidé; remonte militaire
        - Tableaux de classement, procès-verbaux, registres des déclarations, reçus de déclaration, feuilles de déclaration, listes de recensement., 1924-1930; 4 EDEPOT 268
        - Registres., s.d., 1925-1928; 4 EDEPOT 269
      - Pigeons voyageurs. - Recensement: tableau., 1929; 4 EDEPOT 270; Commune de Vic-Fezensac
        Vic-Fezensac (Gers, France); pigeon voyageur
      - Remise d'une médaille militaire à Victorien Vive: citation à l'ordre, médaille., 1918; 4 EDEPOT 271; Commune de Vic-Fezensac
        Vic-Fezensac (Gers, France); militaire; distinction honorifique
    - Garde nationale et sapeurs-pompiers
      - Garde nationale: projet de règlement de service (1834), reçus et récépissés, correspondance., 1834-1873; 4 EDEPOT 272; ESUPPL 2720; Commune de Vic-Fezensac
        Vic-Fezensac (Gers, France); garde nationale
      - Sapeurs-pompiers: règlement (1815), extrait des registres des délibérations du conseil municipal, procès-verbal des opérations de vote d'un représentant au conseil supérieur des sapeurs-pompiers, liste des électeurs, correspondance., 1815-1907; 4 EDEPOT 273; Commune de Vic-Fezensac
        Vic-Fezensac (Gers, France); sapeur pompier
    - Mesures d'exception et faits de guerre
      - Première Guerre mondiale (1914-1918)., 1915-1918; 4 EDEPOT 274 - 275; Commune de Vic-Fezensac
        Vic-Fezensac (Gers, France); guerre; Époque contemporaine; 20e siècle; Guerre 1914-1918
        - Prisonniers de guerre: liste de prisonniers, notes, cahier des charges pour l'emploi de prisonniers, correspondance., 1915-1918; 4 EDEPOT 274
          Vic-Fezensac (Gers, France); guerre; prisonnier de guerre; Époque contemporaine; 20e siècle; Guerre 1914-1918
        - Ravitaillement en pommes de terre: correspondance., 1918; 4 EDEPOT 275
          Vic-Fezensac (Gers, France); guerre; ravitaillement; Époque contemporaine; 20e siècle; Guerre 1914-1918
      - Seconde Guerre mondiale (1939-1945)., 1939-1947; 4 EDEPOT 276 - 281; Commune de Vic-Fezensac
        Vic-Fezensac (Gers, France); guerre; Époque contemporaine; 20e siècle; Guerre 1939-1945
        - Réquisition de logements, d'articles textiles, d'essence et de vivres: ordres et avis de réquisition, états nominatifs des habitants de la commune qui ont droit au paiement des prestations, arrêté préfectoral, correspondance (1939-1941); réquisition de véhicules, matériels et de vivres par la FFI: état, correspondance (1945-1947)., 1939-1947; 4 EDEPOT 276
          Vic-Fezensac (Gers, France); guerre; réquisitions militaires; Époque contemporaine; 20e siècle; Guerre 1939-1945
        - Cantonnement des troupes et des animaux: états., 1940; 4 EDEPOT 277
          Vic-Fezensac (Gers, France); guerre; logement; militaire; Époque contemporaine; 20e siècle; Guerre 1939-1945
        - Dégradations de logements et des écoles causées par les troupes cantonnées: liste de factures, factures, état des sommes à payer, correspondance., 1940; 4 EDEPOT 278
          Vic-Fezensac (Gers, France); guerre; logement; militaire; camp d'internement; Époque contemporaine; 20e siècle; Guerre 1939-1945
        - Arrestation et transfert en résidence surveillée au camp du Gurs (Basses-Pyrénées) d'Arthur Depay et Georges Lébbé-Meilhan: ordres de réquisition du logement de Lébbé, correspondance., 1940; 4 EDEPOT 279
          Vic-Fezensac (Gers, France); Gurs (Pyrénées-Atlantiques, France); guerre; arrestation; Époque contemporaine; 20e siècle; Guerre 1939-1945
        - Abattage familial: registres, listes des personnes admises, feuilles de déclaration., 1942-1945; 4 EDEPOT 280
          Vic-Fezensac (Gers, France); guerre; production agricole; Époque contemporaine; 20e siècle; Guerre 1939-1945
        - Ravitaillement: registres des titres d'alimentation., 1942-1946; 4 EDEPOT 281
          Vic-Fezensac (Gers, France); guerre; ravitaillement; Époque contemporaine; 20e siècle; Guerre 1939-1945
  - Police. Hygiène publique. Justice
    - Police locale
      - Recensement des armes: registre., [XIXe siècle]; 4 EDEPOT 282; Commune de Vic-Fezensac
        Vic-Fezensac (Gers, France); détention d'armes
      - Fêtes et manifestations., 1843-1950; 4 EDEPOT 283 - 284; Commune de Vic-Fezensac
        Vic-Fezensac (Gers, France); fête
        - Organisation de la fête locale, de bals publics et d'autres fêtes officielles: correspondance., 1843-1887; 4 EDEPOT 283
          Vic-Fezensac (Gers, France); fête; bal public
        - Fête des Capucines: programme, affiches (originales et copies, 1914-1925); fêtes gallo-romaines: programmes (original et copie), copies d'articles de presse (1937); courses de chevaux, courses de vélocipèdes, courses landaises: programmes, affiches (1901-1937); concerts: programmes (1915-1950)., 1901-1950; 4 EDEPOT 284
          affiche; programme; Vic-Fezensac (Gers, France); fête; manifestation culturelle
      - Police urbaine et rurale., 1838-1929; 4 EDEPOT 285 - 289; Commune de Vic-Fezensac
        Vic-Fezensac (Gers, France); police
        - Enlèvement des boues, terreaux et balayures: cahier des charges, procès-verbaux d'adjudication et de non-adjudication, traité de gré à gré, correspondance (1843-1929). Dépôt d'ordures face au cimetière: correspondance (1903)., 4 EDEPOT 285
          Vic-Fezensac (Gers, France); hygiène; traitement des déchets
        - Police de la chasse. - Délivrance de permis: correspondance., 1844-1887; 4 EDEPOT 286
          Vic-Fezensac (Gers, France); police de la chasse
        - Police des halles et marchés: correspondance., 1838-1886; 4 EDEPOT 287
          Vic-Fezensac (Gers, France); police économique
        - Police des débits de boissons. - Autorisations d'exploitation de cafés et d'auberges: correspondance (1853-1877). Police des débits de tabac: correspondance (1853-1868)., 4 EDEPOT 288
          Vic-Fezensac (Gers, France); police administrative; débit de boissons; débit de tabac
        - Inondations du 3 juillet 1897. - Dégats occasionnés: relevé des pertes et des dégats (1897); comité de secours aux victimes: états des victimes, liste des personnes réfugiées à l'hospice, registre des distributions, listes des souscripteurs, factures, correspondance (1897-1898); demande de travaux au niveau du pont sur l'Osse: pétition des propriétaires et négociants de la ville (25 juillet 1897); indemnités versées aux sinistrés: registre (1898-1899)., 1897-1899; 4 EDEPOT 289
          Vic-Fezensac (Gers, France); catastrophe naturelle; inondation
    - Police générale
      - Décharge d'effets trouvés chez un émigré., an II; 4 EDEPOT 290; ESUPPL 2724; Commune de Vic-Fezensac
        Vic-Fezensac (Gers, France); émigration; Révolution de 1789
      - Commissariat de police. - Création: ordonnance royale, correspondance (1836); personnel et renseignements: correspondance (1837-1866)., 1836-1866; 4 EDEPOT 291; Commune de Vic-Fezensac
        Vic-Fezensac (Gers, France); police; personnel
      - Surveillance locale et police du roulage: feuilles de signalement, procès-verbal de gendarmerie, correspondance., 1834-1877; 4 EDEPOT 292; Commune de Vic-Fezensac
        Vic-Fezensac (Gers, France); réseau routier; crimes et délits
      - Imprimeries et librairies: correspondance., 1844-1884; 4 EDEPOT 293; Commune de Vic-Fezensac
        Vic-Fezensac (Gers, France); imprimeur; libraire
      - Loterie: arrêté préfectoral, correspondance., 1849-1856; 4 EDEPOT 294; Commune de Vic-Fezensac
        Vic-Fezensac (Gers, France); police des jeux; loterie
      - Proclamation de la Troisième République. - Maintien de l'ordre et de la tranquillité publique: procès-verbal., (5 septembre 1870); 4 EDEPOT 295; Commune de Vic-Fezensac
        Vic-Fezensac (Gers, France); maintien de l'ordre; Troisième République (1870-1940)
      - Souscriptions en faveur des inondés du Midi (1875, 1897-1898), des victimes de la catastrophe de Saint-Pierre (Martinique, 1902), des marins-pêcheurs bretons (1903): listes des souscripteurs, correspondance., 1875-1903; 4 EDEPOT 296; Commune de Vic-Fezensac
      - Contrôle des étrangers., 1927-1996; 4 EDEPOT 297 - 311; Commune de Vic-Fezensac
        Vic-Fezensac (Gers, France); étranger; surveillance des personnes
        - Registre des étrangers., 1927-1933; 4 EDEPOT 297
        - Registre des visas d'arrivée., 1927-1990; 4 EDEPOT 299
        - Registre des visas de départ., 1934-1969; 4 EDEPOT 300
        - Registre des demandes de cartes d'identité., 1934-1990; 4 EDEPOT 298
        - Souches des registres de demande ou de renouvellement de carte de séjour., 1967-1979; 4 EDEPOT 301
        - Récépissés de demande ou renouvellement de carte de séjour., 1967-1978; 4 EDEPOT 302
        - Récépissés de demande de délivrance ou de renouvellement de carte de séjour de ressortissant d'un État membre de la CEE., 1969-1979; 4 EDEPOT 303
        - Changement de résidence: avis d'arrivée dans la nouvelle commune de résidence., 1969-1984; 4 EDEPOT 304
        - Autorisations provisoires de séjour., 1974-1984; 4 EDEPOT 305
        - Récépissés de demande ou de renouvellement de titre de séjour., 1984-1993; 4 EDEPOT 306
        - Spécimens de cartes d'identité., 1957-1995; 4 EDEPOT 307
          Les dates extrêmes correspondent aux dates de délivrance ou de renouvellement des cartes d'identité.
        - Fichier des étrangers., 1947-1971; 4 EDEPOT 308
          Les dates extrêmes correspondent aux dates de délivrance ou de renouvellement des cartes de séjour. Les fiches détaillent les noms, prénoms, la filiation, la profession, l'adresse, la situation familiale et les numéros de carte et les dates de validité.
          fichier; Vic-Fezensac (Gers, France); étranger; surveillance des personnes
        - Travailleurs agricoles: demandes d'autorisation d'installation dans le département, certificats de l'employeur, récépissé de demande de carte de travailleur agricole., 1936-1937; 4 EDEPOT 309
          Vic-Fezensac (Gers, France); étranger; surveillance des personnes; travail